

*CONDUCTION NMOS W1

.INCLUDE ../../model/32nm_HP.pm
.OPTIONS GMIN=1e-020 ABSTOL=1e-18

*Definizione dei parametri
.PARAM Lmin=32n
.PARAM Wmin=32n
.PARAM Ldiff=64n

.TEMP 85

.PARAM N=2

*Descrizione della prima cella NMOS
Mn1 out in1 x 0 nmos W={Wmin*N} L={Lmin} AS={Wmin*N*Ldiff} AD={Wmin*N*Ldiff} PS={2*(Ldiff+Wmin*N)} PD={2*(Ldiff+Wmin*N)}

*Descrizione della seconda cella NMOS in series
Mn2 x in2 0 0 nmos W={Wmin*N} L={Lmin} AS={Wmin*N*Ldiff} AD={Wmin*N*Ldiff} PS={2*(Ldiff+Wmin*N)} PD={2*(Ldiff+Wmin*N)}

Vdd out 0 1
Va 	in1	0 1
Vb  in2 0 0

.CONTROL
dc TEMP 85 86 10
print V(x)

.ENDC
.END

